---
title: "Aula 3"
format: html
editor: visual
---

Bibliotecas e Dados:

```{r, warning=FALSE, message= FALSE}
library(tidyverse)
library(gapminder)
library(ggthemes)
data(gapminder)
```

# Tipos de Gráfico e sua aplicação no ggplot

## Gráficos para Variáveis Qualitativas / Categóricas

## Comparando Categorias

### Barplot - Gráfico de barras

Deixando a base de dados em formato tidy e aplicando algumas transformações nos dados:

```{r}
dados_grafico1 <- gapminder %>% 
  filter(year == "2007") %>% 
  mutate(pop_mi = pop/1000000) %>% 
  select(country,pop_mi) %>% 
  arrange(desc(pop_mi)) %>% 
  top_n(5)
```

Produto final:

```{r}
gapminder %>% 
  filter(year == "2007") %>% 
  mutate(pop_mi = pop/1000000) %>% 
  select(country,pop_mi) %>% 
  arrange(desc(pop_mi)) %>% 
  top_n(5) %>% 
  ggplot(aes(x = reorder(country, -pop_mi), y = pop_mi))+
  geom_col(fill = "orange", width = .7)+
  theme_hc()+
  scale_y_continuous(limits = c(0,1500))+
  labs(title = "A China é o país mais populoso do mundo",
       subtitle = "(milhões de pessoas - 2007)",
       x = "",
       y = "",
       caption = "Fonte: Gapminder")+
  theme(axis.ticks.x = element_blank())
```

### Gráfico de barras agrupadas

```{r}
gapminder %>% 
  filter(year == 2007, continent != "Oceania") %>% 
  mutate(expect = ifelse(lifeExp > 75,"> 80", "< 80")) %>% 
  group_by(continent, expect) %>% 
  summarise(media_pib = mean(gdpPercap)) %>% 
  ggplot(aes(x = reorder(continent, media_pib), y = media_pib, fill = expect))+
  geom_col(position = "dodge")+
  theme_hc()+
  labs(title = "PIB dos países com maior expectativa de vida é maior",
       subtitle = "(PIB per capita médio)",
       x="",
       y = "",
       fill = "Expectativa de vida")+
  theme(axis.ticks.x = element_blank())
```

### Dotplot

```{r}
gapminder %>% 
  filter(year == "2007") %>% 
  select(country, gdpPercap) %>% 
  top_n(20) %>% 
  ggplot(aes(y = reorder(country, gdpPercap), x =gdpPercap))+
  geom_point(color = "darkgrey")+
  theme_hc()+
  labs(title = "Noruega lidera ranking do PIB per Capita (2007)",
       y = "",
       x = "",
       caption = "Fonte: Gapminder")

```

# Tempo

## Gráfico de Linha

```{r}
gapminder %>% 
  filter(country %in% c("Brazil","India", "China")) %>% 
  select(year,lifeExp,country) %>% 
  ggplot(aes(x = year, y = lifeExp, color = country))+
  geom_line()+
  theme_hc()
```

You can add options to executable code like this

```{r}
#| echo: false
2 * 2
```

# Distribuição

## Histograma

```{r}
gapminder %>% 
  filter(year == 2007) %>% 
  ggplot(aes(x = lifeExp))+
  geom_histogram(fill = "blue", col = "black")+
  theme_hc()+
  labs(title = "Expectativa de Vida em 2007",
       x = "Expectativa de Vida",
       y = "Frequência Absoluta")
```

## Density Plot

```{r}
gapminder %>% 
  filter(year == 2007) %>% 
  ggplot(aes(x = lifeExp))+
  geom_density(col = "blue")+
  theme_hc()+
  labs(title = "Expectativa de Vida em 2007",
       x = "Expectativa de Vida",
       y = "Densidade")
```

## Boxplot

```{r}
gapminder %>% 
  filter(year == 2007) %>% 
  ggplot(aes(x = lifeExp))+
  geom_boxplot()+
  labs(title = "Expectativa de Vida em 2007",
       x = "Expectativa de Vida")+
  coord_flip()+
  theme(axis.text.x=element_blank(),
      axis.ticks.x=element_blank(),
      panel.background = element_blank(),
      axis.line.y = element_line(),
      axis.line.x = element_line())
```

# Associação

## Gráfico de Dispersão

```{r}
gapminder %>% 
  filter(year == 2007) %>% 
  ggplot(aes(x = gdpPercap, y = lifeExp))+
  geom_point(col = "darkgreen")+
  theme_hc()+
  labs(x = "PIB per Capita",
       y = "Expectativa de Vida",
       title = "2007")+
  theme(panel.grid.major.y = element_blank(),
        axis.line.x = element_line(),
        axis.line.y = element_line())

```
